src/morphology/stems/verbs.lexc
LEXICON verbs
агеш:агеш VAux  "hän ei." ;
агыл:агыл VAux  "hän ei ole" ;
агылеп:агылеп VAux  "eivät ole" ;
ада:ада VAux  "ette" ;
ак:ак VAux  "hän ei" ;
ам:ам VAux  "en" ;
ана:ана VAux  "emme" ;
ат:ат VAux  "et" ;
баллотируяш:баллотируйы V_АЗЕМ  "asettaa ehdokkaaksi" ;
вакташ:вакт V_МОАМ  "lyödä" ;
валгалташ:валгалт V_МОАМ-SG3  "tulla valoisaksi" ;
валгынзаш:валгынз V_КАЧКАМ  "leimahtaa" ;
варгынзаш:варгынз V_КАЧКАМ  "kiljua" ;
вӓркӹнзӓш:вӓркӹнз V_ПӸЧКӒМ  "oksentaa" ;
вӹрӓнгӓш:вӹрӓнг V_ИӒМ  "vuotaa verta" ;
глушаш:глушы V_АЗЕМ  "sammuttaa" ;
идӓ:идӓ VAux  "älkää" ;
изиэмдӓш:изиэмдӹ V_ВИДЕМ  "pienentää" ;
ит:ит VAux  "älä" ;
йочкаш:йочкы V_АЗЕМ-SG3  "särkeä päätä" ;
йоштараш:йоштары V_АЗЕМ  "tuiskuttaa umpeen" ;
йӧрӹлӓш:йӧрӹл V_ИӒМ  "kaatua jaloilta" ;
йӹгӹнзӓш:йӹгӹнз V_ПӸЧКӒМ  "hikottaa" ;
йӹгӹнзӓш:йигӹнз V_ПӸЧКӒМ  "hikottaa" ;
йӹгӹнзӓш:игӹнз V_ПӸЧКӒМ  "hikottaa" ;
йӹрпӹнзӓш:йӹрпӹнз V_ПӸЧКӒМ  "inhota jtkin" ;
йӹчкӓш:йӹчкӹ V_ВИДЕМ  "nykiä" ;
кайышланылаш:кайышланыл V_МОАМ  "teeskennellä" ;
катаяш:катайы V_АЗЕМ  "ajella" ;
качкаш:качк V_КАЧКАМ  "syödä" ;
келесӓлтӓш:келесӓлт V_ИӒМ-3  "ilmaista" ;
кечӓлтӓш:кечӓлт V_ИӒМ  "roikkua" ;
купангаш:купан V_МОАМ  "soistua" ;
кычынзаш:кычынз V_КАЧКАМ  "sisältää" ;
кышкылалташ:кышкылалт V_МОАМ  "revetä" ;
кӓйлӓнӓш:кӓйлӓнӹ V_ВИДЕМ  "kasvaa" ;
кӓтӹкемдӓш:кӓтӹкемд V_ИӒМ  "murtaa" ;
кӧргӹнзӓш:кӧргӹнз V_ПӸЧКӒМ  "kovertaa" ;
кӹлмӹктӓш:кӹлмӹктӹ V_ВИДЕМ-SG3  "viluttaa" ;
кӹцкӹктӓш:кӹцкӹктӹ V_ВИДЕМ  "valjastuttaa" ;
кӹшкӓлӓш:кӹшкӓл V_ИӒМ  "heittää" ;
ладнангдараш:ладнангдары V_АЗЕМ  "rauhoitella" ;
локсынзаш:локсынз V_КАЧКАМ  "veistää" ;
лӹмдӹлӓш:лӹмдӹл V_ИӒМ  "nimitellä" ;
лӹмлештӓрӓш:лӹмлештӓрӹ V_ВИДЕМ  "mainostaa" ;
маналташ:маналт V_МОАМ-3  "olla nimeltään" ;
моалташ:моалт V_МОАМ  "löytyä" ;
мыньырталташ:мыньырталты V_АЗЕМ  "pehmentää" ;
намалышташ:намалышт V_МОАМ  "kanniskella" ;
нарынзаш:нарынз V_КАЧКАМ  "homehtua" ;
немӹртӹлӓш:немӹртӹл V_ИӒМ  "litistellä" ;
нерӹнзӓш:нерӹнз V_ПӸЧКӒМ  "töhriä" ;
ньӹзӹлтӓрӓш:ньӹзӹлтӓрӹ V_ВИДЕМ  "satuttaa verinaarmuille" ;
ошемӓш:ошем V_ИӒМ  "vaaleta" ;
паркынзаш:паркынз V_КАЧКАМ  "selvittää solmuja kehruulangassa" ;
парынзаш:парынз V_КАЧКАМ  "x" ;
пачкалташ:пачкалты V_АЗЕМ  "pudistaa" ;
пелӓш:пел V_ИӒМ-SG3  "janottaa" ;
полдымактылаш:полдымактыл V_МОАМ  "pölöttää" ;
попалташ:попалты V_АЗЕМ-3  "sanotaan" ;
пуйыраш:пуйыр V_АЗЕМ-SG3  "ennalta määrätä" ;
пустаэмдӓш:пустаэмдӹ V_ВИДЕМ  "tyhjentää" ;
пынзаш+Hom1:пынз V_КАЧКАМ  "takertua puuhun" ;
пынзаш+Hom1:пынз V_КАЧКАМ  "tungetella" ;
пырышташ:пырышт V_МОАМ  "pureskella" ;
пӧрӹнзӓш:пӧрӹнз V_ПӸЧКӒМ  "karsia puuoksat" ;
пӹрнӓлтӓш:пӹрнӓлт V_ИӒМ  "laskostua" ;
пӹрӓлтӓш:пӹрӓлт V_ИӒМ-SG3  "rypistyä" ;
пӹсмӓнлӓш:пӹсмӓнлӹ V_ВИДЕМ  "suorittaa rajankäyntiä" ;
пӹчкӓш:пӹчк V_ПӸЧКӒМ  "leikata" ;
ратифицируяш:ратифицируйы V_АЗЕМ  "ratifioida" ;
рашкалташ:рашкалт V_АЗЕМ-SG3  "jyrähtää" ;
склоняйӓш:склоняйы V_ВИДЕМ  "taivuttaa" ;
смолянгаш:смолянг V_МОАМ  "tahriintua tervaan" ;
сотемӓлтӓш:сотемӓлт V_ИӒМ-SG3  "sarastaa" ;
сотемӓш:сотем V_ИӒМ-SG3  "sarastaa" ;
сӹнгедӓлӓш:сӹнгедӓл V_ИӒМ  "taistella" ;
тазаланаш:тазаланы V_АЗЕМ  "lihota" ;
торгейӓш:торгейӹ V_ВИДЕМ  "kaupata" ;
туаралташ:туаралт V_МОАМ  "päästä valjaista" ;
тӹрвӹнзӓш:тӹрвӹнз V_ПӸЧКӒМ  "aivastaa" ;
уксынзаш:уксынз V_КАЧКАМ  "oksentaa" ;
хлопочаяш:хлопочайы V_АЗЕМ  "hommata" ;
хӹдӹртӓш:хӹдӹртӹ V_ВИДЕМ-SG3  "jyristä" ;
цӓрнӹлӓш:цӓрнӹл V_ИӒМ  "seisahdella" ;
цӹгӹнӓш:цӹгӹнӹ V_ВИДЕМ  "äksyillä" ;
шайышташ+Hom1:шайышт V_МОАМ  "kertoa" ;
шолтыкташ:шолтыкты V_АЗЕМ  "pyytää keittämään" ;
шуалгаш:шуалгы V_АЗЕМ-SG3  "viluttaa" ;
шуангаш:шуанг V_МОАМ-SG3  "tulla hohkaiseksi" ;
шулдештӓш:шулдешт V_ИӒМ  "alentua" ;
шӓпнӓлтӓш:шӓпнӓлт V_ИӒМ-3  "tuhlautua" ;
шӹдӓ:шӹдӓ VAux  "te ette -nut" ;
шӹдӹрнӓш:шӹдӹрнӹ V_ВИДЕМ  "laahustaa" ;
шӹнзӓш+Hom1:шӹнз V_ПӸЧКӒМ  "istuutua" ;
шӹнӓ:шӹнӓ VAux  "me emme -nut" ;
юкангаш:юканг V_МОАМ  "tulla äänekkääksi" ;
ялдаш:ялды V_АЗЕМ  "keriä vyyhdit kutoamista varten" ;
ӓнгӓлтӹлӓш:ӓнгӓлтӹл V_ИӒМ  "nojailla johonkin" ;
ӱпшӹнзӓш:ӱпшӹнз V_ПӸЧКӒМ  "haistaa" ;
ӹлянӓш:ӹляны V_ВИДЕМ  "syntyä" ;
ӹш:ӹш VAux  "hän ei -nUt" ;
